【裁判字號】    99,交聲,65
【裁判日期】    990331
【裁判案由】    違反道路交通管理處罰條例聲明異議
【裁判全文】
臺灣雲林地方法院交通事件裁定          99年度交聲字第65號
移送機關即
原處分機關  交通部公路總局嘉義區監理所雲林監理站
異  議  人
即受處分人  甲○○
上列受處分人因違反道路交通管理處罰條例案件，對於交通部公
路總局嘉義區監理所雲林監理站於民國98年07月30日所為之雲監
裁字第裁72-KAE047298號裁決書（舉發違反道路交通管理事件通
知單：雲林縣警察局97年01月17日雲警交字第KAE047298 號），
聲明異議，本院裁定如下：
    主  文
異議駁回。
    理  由
一、原處分意旨略以：受處分人即異議人甲○○於民國97年01月
    17日上午11時05分許，騎乘車牌號碼ML7-671 號重型機車（
    下稱本案機車），行經臺一線與78線路口，由南往北闖紅燈
    直行，為警攔停製單舉發，嗣經交通部公路總局嘉義監理所
    雲林監理站（下稱原處分機關）以其違規事實屬實，依道路
    交通管理處罰條例第53條第1 項、第63條第1 項第3 款之規
    定，裁處異議人罰鍰新臺幣（下同）2,700 元，並記違規點
    數3 點。
二、聲明異議意旨略以：道路規劃及號誌不合理，異議人看不懂
    。異議人是走機車道（外線道），未走快車道，該處無交岔
    路口，異議人只看到綠燈，並未見紅燈，且該道路陷阱已排
    除舉發違規勤務云云，爰依法聲明異議。
三、按汽車駕駛人，行經有燈光號誌管制之交岔路口闖紅燈者，
    處1,800 元以上5,400 元以下罰鍰。又汽車駕駛人，有違反
    第53條之情形者，除依原條款處罰鍰外，並予記違規點數3
    點。道路交通管理處罰條例第53條第1 項、第63條第1 項第
    3款分別定有明文。
四、本院之判斷：
(一)、異議人於97年01月17日上午11時05分許，騎乘本案機車，行
    經臺一線與78線路口，由南往北闖紅燈直行，為雲林縣警察
    局斗南分局大埤分駐所警察黃振城以闖越紅燈為由，攔停製
    單舉發等事實，經原處分機關以其違規事實明確，依法裁處
    異議人如前所述內容之裁罰等情，有雲林縣警察局97年01月
    17日雲警交字第KAE047298 號舉發違反道路交通管理事通知
    單、雲林縣警察局斗南分局97年02月01日雲警南交裁字第09
    70000967號書函及原處分機關98年07月30日雲監裁字第裁72
    -KAE047298號裁決書各1 份在卷可證。
(二)、證人黃振城即本案舉發警員於本院審理時到庭證稱：本件違
    反道路交通管理事件是我舉發的，當時異議人駕駛重機車，
    由大林往斗南方向行駛，行經臺一線與78線路口，他人在臺
    一線，當時我與副所長林耿顯在那邊執行交通稽查勤務，2
    人都有當場目擊異議人闖紅燈，當時紅燈已經亮了之後，他
    才騎乘過來，當時目擊異議人闖紅燈之距離約50公尺左右，
    我有製作當時交通狀況現場圖，顯示當時號誌的狀況；他騎
    乘在機車專用道，我們警車停在機車專用道的路旁，我們看
    過去的是南下車道的紅綠燈，異議人看到的是北上車道的紅
    綠燈，在他的車道上方，兩個是同步的；異議人當時闖紅燈
    以後，我們有當場攔他，我們就在路旁而已，鳴笛、搖旗，
    他有停下來；有拿舉發違反道路交通事件通知單給他簽，他
    有簽名；道路應該沒有規劃不當，如果異議人車道的紅燈可
    以直行機車的話，會影響到東西向78號快速道路下來左轉往
    斗南方向之車輛，可能會發生車禍等語。證人黃振城並提出
    其繪製之現場圖，逐一標示、解說該路段紅綠燈交通號誌、
    異議人違規地點、警車攔查之相對位置，佐證其所述之真實
    性，此有現場圖1 紙在卷可參。異議人對該圖示亦陳稱現場
    圖原則上是對的，警車是停在車道旁很裡面。足徵除警車停
    放位置乃異議人所不及發現者外，餘均堪認為實。參諸證人
    黃振城證詞翔實明確，且係依法執行公務，與異議人並不相
    識，素無怨隙，其目睹及取締異議人上開違規情事，應無設
    詞攀誣、或虛構違規事實以陷害異議人之理，況警察執行公
    務本身受行政懲處責任之監督，到庭具結作證更以刑罰擔保
    其真實性，殊無甘冒行政懲處及刑法偽證罪責任而刻意誣陷
    異議人之必要，是證人前揭證述應無浮誇、誣陷之可能，堪
    予採信。異議人辯稱其無闖紅燈之違規行為，極可能係該路
    口乃T 字型路口，且異議人自認行駛於道路最外側之機車專
    用道，其自認未對其旁快速車道之車輛造成任何妨礙，因此
    對該路口紅綠燈號誌顯示情形，不甚理會所致，此觀異議人
    一再辯稱該路口規劃紅綠燈不當一節自明。是異議人抗辯其
    當時號誌是綠燈，未闖紅燈云云，應不可信。
(三)、異議人另辯稱該路段紅綠燈之規劃不當云云，然觀之證人黃
    振城繪製之現場圖可知，而該路段若無設置紅綠燈號誌，則
    行經臺一線北上之車輛與由東西向78線快速道路欲左轉往斗
    南方向車輛，非常有可能同時進入同一車道而發生碰撞之危
    險，縱異議人行駛位置乃機車專用道，亦有可能因左轉進入
    臺一線北上車道之車體較大，或較靠近外側車道，而有於轉
    彎時車體進入機車專用道之危險，機車若未於紅燈停等，恐
    亦生擦撞事故，不因該路口是T 字型路口而有差別。異議人
    認紅綠燈設計不合理，認應讓機車專用道通行無阻，恐未慮
    及上情，難認有理。
五、綜上，異議人騎乘本案機車確有原處分所指之違規行為，原
    處分機關予以裁罰，並無違法不當。異議人之異議為無理由
    ，應予駁回。
六、應依道路交通管理處罰條例第87條第2 項、道路交通案件處
    理辦法第19條，裁定如主文。
中    華    民    國    99    年    3     月    31    日
                  交通法庭  法  官  侯廷昌
以上正本證明與原本無異。
如不服本裁定，應於裁定送達後5 日內向本院提出抗告狀（須附
繕本）。
                            書記官  李達成
中    華    民    國    99    年    3     月    31    日

司法院資訊處製作；財團法人民間司法改革基金會備份。
